【裁判字號】    98,監,311
【裁判日期】    980907
【裁判案由】    改定禁治產人監護人
【裁判全文】
臺灣高雄地方法院民事裁定               98年度監字第311號
聲  請  人  乙○○
相  對  人  丙○○
上列聲請人聲請改定監護人事件，本院裁定如下：
    主  文
禁治產人甲○○（男，民國○○年○ 月○ 日生，身分證統一編號：
Ｚ000 000000 號，住高雄市○○區○○路48號）之監護人，改定
由聲請人任之。
聲請費用新臺幣壹仟元由相對人負擔。
    理  由
一、聲請意旨略以：聲請人之父即禁治產人甲○○（男，民國○○
    年○ 月○ 日生，身分證統一編號：Ｚ000 000000 號，住高雄
    市○○區○○路48號）前經本院以98年度禁字第184 號裁定
    宣告禁治產在案，因禁治產人無配偶，相對人為其母，故依
    民法第1111條之規定，相對人即係禁治產人之法定監護人。
    惟相對人現年事已高，身體狀況不佳，自顧不遐，實無法擔
    任禁治產人之監護人，而甲○○之內外祖父母均已歿，復無
    足夠之親屬得以召開親屬會議，爰依法聲請改定聲請人為禁
    治產人之監護人等語。
二、按依民法第1113條第1項準用同法第1094條第2項之規定，法
    院自得依利害關係人之聲請，以禁治產人之最佳利益，改定
    禁治產人之監護人（臺灣高等法院暨所屬法院96年度法律座
    談會研討結果參照）。然若擔任監護人之人，並無未盡保護
    照顧禁治產人之義務或對禁治產人有不利之情事，為保護禁
    治產人之權益時，自無改定禁治產人之監護人之必要。經查
    聲請人所主張之前開事實，業據提出戶籍謄本、本院98年度
    禁字第184 號民事裁定、相對人所出具內容為「本人因年邁
    已82歲高齡，身體欠安無法照護禁治產人甲○○之生活起居
    ，本人考量自身之能力，實無法給禁治產人甲○○最佳利益
    之保護，本人同意放棄禁治產人甲○○之監護人。特此書聲
    明。」之聲明書等件為證，並經本院調取上開宣告禁治產卷
    宗核閱無誤，自堪信聲請人之主張為真實。是綜上事證，本
    院考量禁治產人之監護人即相對人既已老邁，自無力擔任禁
    治產人之法定監護人，併斟酌聲請人係甲○○之長女，誼屬
    至親，其願意負責處理禁治產人護養療治事務，可認由聲請
    人擔任禁治產人之監護人，應符合禁治產人之最佳利益。從
    而，聲請人聲請改定其為禁治產人之監護人，負責養護及治
    療禁治產人之身體，洵屬正當，應予准許。
三、依非訟事件法第21條第2 項、第24條第1 項，民事訴訟法第
    78 條 ，裁定如主文。
中    華    民    國    98    年    9     月    7     日
                  家事法庭      法  官  郭佳瑛
以上正本係照原本作成
如對本裁定抗告須於裁定送達後10日內向本院提出抗告狀
中    華    民    國    98    年    9     月    7     日
                                書記官  曾小玲


司法院資訊處製作；財團法人民間司法改革基金會備份。
